# 关于直租替换已支付固定资产的现金流

提问人：zoichen 时间：2019-10-28 06:30:14
陈版主您好
已支付现金的固定资产，账务已做预付固定资产，现金流为购建固定资产资产支付的现金，款项尚未全部支付，后与融资租赁公司办理了直租业务，由融资租赁公司支付相关款项给该供应商，同时，该供应商把相关款项退回给我公司，我公司现金流应如何处理，可做购建固定资产的负数吗？如果已经跨期了如何处理？谢谢您 ~

回答人：chenyiwei
应作为收到其他与投资活动有关的现金列报。另外，虽然 “后与融资租赁公司办理了直租业务，由融资租赁公司支付相关款项给该供应商”，但实质上仍应作为一项融资业务进行会计处理，不改变在建工程和固定资产在原预付模式下的账务处理。

提问人：zoichen 时间：2019-10-29 06:30:14
谢谢陈版主，关于 “不改变在建工程和固定资产在原预付模式下的账务处理”，是只针对现金流吗？会计处理收到款项冲预付账款-固定资产是不不对？应该怎么处理呢？再次感谢哈 ~

回答人：chenyiwei
不仅针对现金流，也包括在建工程本身的账务处理。收到款项不应冲减该项资产价值，应确认负债。